【裁判字號】    98,交易,130
【裁判日期】    980413
【裁判案由】    過失傷害
【裁判全文】
臺灣臺中地方法院刑事判決             98年度交易字第130號
公  訴  人  台灣台中地方法院檢察署檢察官
被      告  丙○○
上列被告因過失傷害案件，經檢察官提起公訴（98年度調偵字第
74號），本院判決如下：
    主    文
丙○○因過失傷害人，處有期徒刑貳月，如易科罰金，以新台幣
壹仟元折算壹日。
    犯罪事實
一、丙○○於民國97年6月9日上午8時20分許，駕駛車牌號碼552
    3-NB號自用小客貨車，沿台中市北屯區○○○路由南往北行
    駛，行經台中市北屯區○○○路與軍福十九路之交岔路口時
    ，本應注意其行向之松竹三路為支線道，交通號誌閃光紅燈
    ，軍福十九路為幹線道，交通號誌閃光黃燈，其應暫停讓幹
    線道車先行，且依當時天候晴、日間自然光線、柏油路面乾
    燥、無缺陷、道路無障礙物及視距良好之狀況，又無不能注
    意之情事，竟疏未注意暫停讓幹線道車先行，而貿然通過該
    交岔路口。適有甲○○駕駛車牌號碼L4-1307號自用小貨車
    搭載乙○○，沿軍福十九路由東往西行駛，行至該交岔路口
    ，亦疏未注意該處道路限速時速50公里，且號誌為閃光黃燈
    時，應減速接近，注意安全，小心通過，仍以5、60公里之
    時速通過該交岔路口，致丙○○所駕駛5523-NB號自用小客
    貨車之車頭因而與甲○○所駕駛L4-1307號自用小貨車之左
    後車身尾發生碰撞，造成甲○○所駕駛L4-1307號自用小貨
    車向右側翻倒地，使甲○○受有頭部外傷併腦震盪及頭皮下
    血腫、胸壁挫傷、頭部外傷後遺症併創傷後壓力症候群等傷
    害；乙○○受有頭部外傷併腦震盪、右手肘及右上臂挫傷及
    胸壁挫傷等傷害。丙○○於肇事後，尚未有偵查權限之公務
    員發覺前，即主動向據報前往處理之員警表明為肇事人，自
    首而受裁判。
二、案經甲○○、乙○○訴由台灣台中地方法院檢察署檢察官偵
    查起訴。
    理    由
一、訊據被告丙○○對於前開時地駕駛5523-NB號自用小客貨車
    ，與告訴人甲○○所駕駛並搭載告訴人乙○○之L4-1307號
    自用小貨車發生碰撞，致告訴人甲○○、乙○○受傷等情固
    不爭執，惟矢口否認有過失傷害犯行，辯稱伊沒有過失，告
    訴人甲○○駕車速度很快，伊閃避不及云云。然查上揭犯罪
    事實，業據證人即告訴人甲○○、乙○○指述綦詳，並有台
    中市警察局第五分局道路交通事故現場圖、道路交通事故調
    查報告表、道路交通事故談話紀錄表、道路交通事故補充資
    料表、現場照片，及顯示告訴人甲○○、乙○○受傷情形之
    診斷證明書附卷可稽。按車輛行至無號誌或號誌故障而無交
    通警察指揮之交岔路口，支線道車應暫停讓幹線道車先行。
    未劃分幹、支線或同為幹線道或支線道者，轉彎車應暫停讓
    直行車先行；如同為直行車或轉彎車者，左方車應暫停讓右
    方車先行，道路交通安全規則第102條第1項第2款定有明文
    。查被告在本院審理時雖否認過失傷害犯行，但亦供承其路
    權方面存有過失，且於處理警員詢問時陳稱伊方號誌為閃紅
    燈，行經肇事地點伊車速度有放慢，看二邊是否有來車，伊
    看右側有來車，約在伊右側30-40公尺，瞬間即衝到伊車前
    方，速度很快，閃都閃不及，並發生碰撞等語，顯見被告當
    時駕駛5523-NB號自用小客貨車，沿台中市北屯區○○○路
    由南往北行駛，行經松竹三路與軍福十九路之交岔路口時，
    知其行向之松竹三路為支線道，交通號誌閃光紅燈，且其右
    方之幹線道並有來車，復無不能注意之情事，竟疏未注意暫
    停讓幹線道車先行，即貿然通過該交岔路口，致與告訴人甲○○所駕駛搭載告訴人乙○○，沿軍福十九路由東往西行駛
    ，行至該交岔路口，亦疏未注意該處道路限速時速50公里，
    且號誌為閃光黃燈時，應減速接近，注意安全，小心通過，
    仍以5、60公里之時速通過該交岔路口之L4-1307號自用小貨
    車發生碰撞，使告訴人甲○○受有頭部外傷併腦震盪及頭皮
    下血腫、胸壁挫傷、頭部外傷後遺症併創傷後壓力症候群等
    傷害；告訴人乙○○受有頭部外傷併腦震盪、右手肘及右上
    臂挫傷及胸壁挫傷等傷害，被告顯有應注意並能注意而不注
    意之過失。另本件事故經台灣省台中市區車輛行車事故鑑定
    委員會鑑定結果，亦認被告駕車行至閃紅號誌交岔路口未讓
    幹道車先行，與告訴人甲○○駕車行經閃黃號誌交岔路口未
    減速慢行而超速行駛，同為肇事原因，有該委員會台中市區
    970575案鑑定意見書在卷足憑。綜上所述，本件被告所辯無
    非飾卸之詞，不足採信，其過失傷害犯行已堪認定。
二、核被告所為，係犯刑法第284條第1項前段之過失傷害罪。被
    告以一過失行為，致告訴人甲○○、乙○○受有上揭傷害，
    同時侵害告訴人甲○○、乙○○之權益，觸犯二過失傷害罪
    名，為想像競合犯，依刑法第55條規定，應從一重處斷。又
    本件事故報案人或勤指中心轉來資料並未報明肇事人姓名，
    處理員警前往現場處理時，被告在場，且當場承認為肇事人
    ，有台中市○○○道路交通事故肇事人自首情形紀錄表在卷
    佐參，被告係對於未發覺之罪自首而受裁判，應依刑法第62
    條前段規定減輕其刑。爰審酌被告駕駛自用小客貨車，於前
    開時地，疏未注意暫停讓幹線道之右方車先行，危害行車安
    全及用路人之權益，告訴人甲○○對於本件事故亦有未減速
    慢行而超速行駛之過失，告訴人甲○○受有頭部外傷併腦震
    盪及頭皮下血腫、胸壁挫傷、頭部外傷後遺症併創傷後壓力
    症候群等傷害；告訴人乙○○受有頭部外傷併腦震盪、右手
    肘及右上臂挫傷及胸壁挫傷等傷害，被告事後雖自首為本件
    事故之肇事人，並供陳其路權方面存有過失，但迄未與告訴
    人甲○○、乙○○達成和解，賠償損害等一切情狀，處以如
    主文所示之刑，並諭知易科罰金之折算標準。
據上論斷，應依刑事訴訟法第299條第1項前段，刑法第284條第1
項前段、第55條、第62條前段、第41條第1項前段，刑法施行法
第1條之1第1項、第2項前段，判決如主文。
本案經檢察官陳雅瑩到庭執行職務。
中    華    民    國    98    年     4    月    13    日
                  刑事第二庭    法  官  鍾堯航
以上正本證明與原本無異。
如不服本判決應於收受判決後10日內向本院提出上訴書狀，並應
敘述具體理由；其未敘述上訴理由者，應於上訴期間屆滿後20日
內向本院補提理由書（均須按他造當事人之人數附繕本）「切勿
逕送上級法院」。
                                書記官  吳淑願
中    華    民    國    98    年     4    月    13    日
附錄論罪科刑法條
刑法第284條第1項：
因過失傷害人者，處六月以下有期徒刑，拘役或五百元以下
罰金，致重傷者，處一年以下有期徒刑、拘役或五百元以下
罰金。


司法院資訊處製作；財團法人民間司法改革基金會備份。
